臺灣臺東地方法院刑事裁定
110年度易字第91號
聲  請  人  臺灣臺東地方檢察署檢察官
被      告  潘春美


上列被告因竊盜案件，本院於中華民國110年11月2日所為之刑事
判決原本及其正本，有應更正部分，本院裁定如下：
    主  文
原判決之原本及其正本附件欄應更正為如本裁定之附件所示。
    理  由
一、按判決有誤寫、誤算，或其他類此之顯然錯誤者，或其正本
    與原本不符者，法院得以裁定更正之，民事訴訟法第232條
    第1項定有明文。上開規定，依大法官會議第43號解釋，於
    刑事訴訟法準用之。
二、本件原判決之原本及其正本附件欄所附臺灣臺東地方檢察署
    檢察官110年度偵字第425號起訴書之犯罪事實欄一、第8行
    至第9行關於本案竊盜犯罪日期記載為「109年1月21日12時
    許」，然觀諸本案卷內有關被告於警詢、偵訊所涉該次犯行
    之自白、證人即被害人陳瑞姬於警詢之證述等，均敘明被告
    本案犯罪日期為「110年1月21日12時許」明確。是本件原判
    決之原本及其正本此部分犯罪事實顯係誤載，且並不響於全
    案情節與判決本旨，揆諸前揭解釋意旨，爰更正如主文所示
    。
三、爰依刑事訴訟法第220條裁定如主文。
中　　華　　民　　國　 111　　年　　 2　　月　　22　　日
        　　　　  刑事第二庭  審判長法　官  蔡立群
　　　　　　　　                    法  官  李承桓
　　　　　　　　                    法  官　姚亞儒
以上正本證明與原本無異。
如不服本裁定，應於裁定送達後5日內向本院提出抗告狀（須附
繕本）。
「切勿逕送上級法院」
                                    書記官  楊姿敏　　
中　　華　　民　　國　　111 　年　　2 　　月　　23　　日
附件
臺灣臺東地方檢察署檢察官起訴書
                                      110年度偵字第425號
　　被　　　告　潘春美　女　48歲（民國00年0月00日生）
　　　　　　　　　　　　住臺東縣○○鎮○○00號
　　　　　　　　　　　　國民身分證統一編號：Z000000000號
上列被告因竊盜案件，業經偵查終結，認應提起公訴，茲將犯罪
事實及證據並所犯法條分敘如下：
　　　　犯罪事實
一、潘春美前於民國107年間，因毒品危害防制條例案件，經臺
    灣臺東地方法院（下稱臺東地院）以107年度東簡字第85號
    判決判處有期徒刑2月確定，於107年8月14日有期徒刑執行
    完畢出監，又於107及108年間因毒品危害防制條例案件，分
    別經臺東地院108年度簡字第5號判決及108年度易字第149號
    ，分別判處有期徒刑3月、3月，二罪定應執行刑有期徒刑5
    月確定，於109年1月13日有期徒刑執行完畢出監。詎其仍不
    知悔改，意圖為自己不法之所有，基於竊盜之犯意於110年1
    月21日12時許，在臺東縣○○鎮○○段0000號地（下稱上開土地
    ），以徒手竊得陳瑞姬種植於上開土地之農作物蘿蔔1條、
    芥菜4把及草9把。嗣經陳瑞姬發覺遭竊報警處理當場查獲，
    始悉上情。
二、案經臺東縣警察局關山分局報告偵辦。
　　　證據並所犯法條
一、證據清單及待證事實：
編號 證據名稱 待證事實 1 被告潘春美於偵查及警詢之供述 被告矢口否認於上開犯行，辯稱：蘿蔔及芥菜不是我拔的，是我母親潘秀桃的土地等語。 2 被害人陳瑞姬警詢時之證述 證明被告於上開時、地，竊取被害人所種植蘿蔔1條、芥菜4把及草9把之事實。 3 臺東縣警局關山分局扣押筆錄、扣押物品目錄表及贓物認領保管單各1份 證明被害人於上開時、地其所有之蘿蔔1條、芥菜4把及草9把遭竊事實。 4 刑案現場測繪圖1份及現場照片8張 證明被害人於上開時、地其所有之蘿蔔1條、芥菜4把及草9把遭竊事實。 5 被害人提出耕地租賃契約1份 證明被害人在上開土地種植作物之事實。 6 廖秀桃、被告之母潘秀桃、被害人之夫黃綱榮戶役政查詢資料、上開土地之土地權狀、土地登記謄本及異動索引各1份 (1)證明黃綱榮向上開土地所有人廖秀桃承租土地種植作物之事實，而被害人有權使用上開土地。 (2)證明被告之母親潘秀桃非土地所有權人，且與上開土地並無關連，足證被告所辯上開土地所有權人係其母親顯不可採。 
二、核被告所為，係犯刑法第320條第1項竊盜罪嫌。被告前曾受
    如犯罪事實欄所示之有期徒刑執行完畢，有本署刑案資料查註
    紀錄表在卷足參，其於5年以內故意再犯本件有期徒刑以上之罪
    ，核屬刑法第47條第1項前段規定之累犯，依司法院大法官會
    議第775號解釋意旨，加重其本刑，並量處適當之刑。至被
    告之犯罪所得，均已實際合法發還被害人，有贓物認領保管
    單1份在卷可佐，附此敘明。
三、依刑事訴訟法第251條第1項提起公訴。
　　此　致
臺灣臺東地方法院
中　　華　　民　　國　 110　　年　 2 　　月　　 27　　日
　　　　　　　　　　　　　檢　察　官　謝長夏
                                      陳金鴻
本件正本證明與原本無異
中　　華　　民　　國　 110　　年　　3 　　月　　31　　日
                           書  記  官 王鈺婷
附錄本案所犯法條全文 
中華民國刑法第320條
意圖為自己或第三人不法之所有，而竊取他人之動產者，為竊盜
罪，處 5 年以下有期徒刑、拘役或 50 萬元以下罰金。
意圖為自己或第三人不法之利益，而竊佔他人之不動產者，依前
項之規定處斷。
前二項之未遂犯罰之。